{"related": [], "etymology": "From Latin mastic\u0101re, present active infinitive of mastic\u014d \u200e(\u201cI chew\u201d).", "url": "https://en.wiktionary.org/wiki/mascar", "definitions": ["to chew without ever swallowing"], "verb": "mascar", "synonyms": ["masticar"], "description": "mascar (first-person singular present masco, first-person singular preterite masqu\u00e9, past participle mascado)", "conjugations": {"imperative": {"affirmative": ["", "masca (t\u00fa) - masc\u00e1 (vos)", "masque", "masquemos", "mascad", "masquen"], "negative": ["", "no masques", "no masque", "no masquemos", "no masqu\u00e9is", "no masquen"]}, "infinitive": "mascar", "indicative": {"future": ["mascar\u00e9", "mascar\u00e1s", "mascar\u00e1", "mascaremos", "mascar\u00e9is", "mascar\u00e1n"], "preterite": ["masqu\u00e9", "mascaste", "masc\u00f3", "mascamos", "mascasteis", "mascaron"], "imperfect": ["mascaba", "mascabas", "mascaba", "masc\u00e1bamos", "mascabais", "mascaban"], "conditional": ["mascar\u00eda", "mascar\u00edas", "mascar\u00eda", "mascar\u00edamos", "mascar\u00edais", "mascar\u00edan"], "present": ["masco", "mascas (t\u00fa) - masc\u00e1s (vos)", "masca", "mascamos", "masc\u00e1is", "mascan"]}, "pastparticiple": {"plural": {"feminine": "mascadas", "masculine": "mascados"}, "singular": {"feminine": "mascada", "masculine": "mascado"}}, "gerund": "mascando", "subjunctive": {"imperfect_se": ["mascase", "mascases", "mascase", "masc\u00e1semos", "mascaseis", "mascasen"], "future": ["mascare", "mascares", "mascare", "masc\u00e1remos", "mascareis", "mascaren"], "imperfect_ra": ["mascara", "mascaras", "mascara", "masc\u00e1ramos", "mascarais", "mascaran"], "present": ["masque", "masques (t\u00fa) - masqu\u00e9s (vos)", "masque", "masquemos", "masqu\u00e9is", "masquen"]}}, "pronunciations": []}